# 收到税务稽查处理决定后的会计处理

提问人：胡澍钦 时间：2020-05-28 18:33:08
A公司是一家非上市公众公司， 2020 年受到税务稽查，发现A公司存在于2014-2016年度的增值税时，存在部分违法事项。1.外购货物用于个人消费、集体福利，涉及进项税额 20 万元，未作进项税额转出。
2.外购货物用于不动产在建工程，涉及进项税额 300 万元，未作进行税额转出。
3.签订承包合同未申报印花税 30 万元。
根据当地税务局的处理决定，决定追缴增值税 320 万元，附加税 32 万元，印花税 30 万元。因该处理决定会调减2014-2016 年度的应纳税所得额，不存在需补缴的所得税。A公司在收到税务处理决定后，已经补缴增值税 320 万元，附加税 32 万元，印花税 30 万元，滞纳金 50 万元。
现A公司拟将补缴的税款按前期差错更正处理，根据被追缴的期间不同按权责发生制调整以前年度损益，滞纳金按当期当期损益计入 2020 年度。请问A公司的会计处理是否符合《企业会计准则》和证监会的相关规定要求？

回答人：chenyiwei
A公司应评估以前年度的少缴税款是否构成重大前期差错。如果属于重大前期差错的，应追溯重述以前年度财务报表。对于滞纳金，其本质上相当于利息，应自相应税款缴纳期限届满之日起按每日万分之五计算。如果对应税款的审计调整属于重大前期差错，则滞纳金也应当调整前期，而不是直接计入 2020 年度的损益。
如因该事项被税务机关处以罚款的，则罚款应计入下达处罚决定年度的营业外支出。